---
output: 
  html_document: 
    toc: yes
    toc_depth: 2
---
## 董健藤
### 代码
```{r}
schoolstudents <- function(x, y) {
  # 建立一个功能函数
  if (x > 100 & 100 > y)
  # 条件语句 如果 x 大于 100 且 100 大于 y（x 为男生人数，y 为女生人数）
  "it is proboble for boys to become gays"  # 第一个 if 语句的结果
  else if (x > y)
  # 如果第一个条件没满足，那转入第二个条件"
  "it is cough to find a girlfriend"        # 第二个 if 语句的结果
  else
  # 前两个if都未满足转到最后一个if语句，且肯定会满足条件
  "it is easy to find a girlfriend"         # 最后一个 if 语句的结果
}                                           # 最后用花括号结束
```

### 演示
```{r}

```

## 黄弘博
### 介绍


### 代码
```{r}
rainbow <- function(x) {
  # 赋予 rainbow 一种功能
  switch(x,       # x 输入数字时所出现的 rainbow 色
  "1" = "red",
  "2" = "orange",
  "3" = "yellow",
  "4" = "green",
  "5" = "blue",
  "6" = "indigo - blue",
  "7" = "purple"
  )
}   # rainbow 有七种颜色故 1 到 7 的数字
```
```{r}
M <- function(x) {
  # 赋予 M 一种功能
  s <- sample(1:10, 1)  # 从 1 到 10 中选择一个数字
  if (x > 10)
  "More!"       # 如果输入的 x 和选择的数字 s 之和大于 10 则为超过
  else if (x < 10)
  "Less!"       # 如果输入的 x 和选择的数字 s 之和小于 10 则为少于
  else
  "Equal!"      # 除以上两种条件之外当 x 和 s 之和为 10 时则恰好等于
}
```

### 演示
```{r}

```

## 黄丽阳
### 介绍


### 代码
```{r}
som <- function(x) {
  # 定义功能
  switch(x,                 # 对 X 进行赋值，定义
  "1" = "sing",             # 1 代表 sing
  "2" = "dance",            # 2 代表 dance
  "3" = "taletelling",      # 3 代表讲故事
  "4" = "pick one up",      # 4 代表 pick one up
  "5" = "make a face",      # 5 代表 make a face
  "6" = "drinking"          # 6 代表 drinking
  )
}
```

### 演示
```{r}
som(sample(1:6, 1)) # 从 1 到 6 中随机抽取一个数，运行程序
som(sample(1:6, 1))
som(sample(1:6, 1))
```

## 李倩儀
### 介绍
運程推測小游戏

在 1 ~ 100 的數中,任選一個數字作為推測運程的方法

运行结果:
當選中 60 以下的數字時,則顯示"有不順心的事嗎?那就找朋友聊聊天吧!"
當選中 60, 60 以上,70以下的數字时,則顯示"今天運程一般般,做好你自已會讓自已更開心哦~"
當選中 70, 70 以上,80 以下的數字時,則顯示"今天會遇到需要自己解決的問題哦,加油!"
當選中 80, 80 以上,90 以下的數字時, 則顯示"今天是個適宜做決定的日子哦"
當選中 90, 90 以上,100 以下的數字時,則顯示 "快出門吧!會遇到幸運的事哦"
當選中 100 時, 則顯示"運氣十足!!是個十分開心的日子哦!"

### 代码
```{r}
score <- function(x) {
  # 首先建立一個函数,其中 score 是函数名称，function 指明该对象为函数类型，x 为函数中涉及的参数，{}中的是函数的具体内容
  
  if (x > 60 & x < 70)
  "今天運程一般般,做好你自已會讓自已更開心哦~"
  # 如果 X 的值大於 60 或小於 70,則顯示今天運程一般般,做好你自已會讓自已更開心哦~
  else if (x == 60)
  "顯示今天運程一般般,做好你自已會讓自已更開心哦~"
  # 同樣,如果 X 的值等於 60,也顯示今天運程一般般,做好你自已會讓自已更開心哦~
  else if (x > 70 & x < 80)
  "今天會遇到需要自己解決的問題哦,加油!"
  # 另一種情況,如果 X 的數大於 70 或小於 80,則顯示今天會遇到需要自己解決的問題哦,加油!
  else if (x == 70)
  "今天會遇到需要自己解決的問題哦,加油"
  # 如果 X 的值等於 70,也顯示今天會遇到需要自己解決的問題哦,加油!
  else if (x == 80)
  "今天是個適宜做決定的日子哦"
  # 如果 X 的值等於 80,顯示今天是個適宜做決定的日子哦~
  else if (x > 80 & x < 90)
  "今天是個適宜做決定的日子哦~"
  # 另一種情況,如果 X 的數大於 80 或小於 90,則顯示今天是個適宜做決定的日子哦~
  else if (x == 90)
  "快出門吧!會遇到幸運的事哦"
  # 如果 X 的值等於 90,顯示快出門吧!會遇到幸運的事哦!)
  else if (x > 90 & x < 100)
  "快出門吧!會遇到幸運的事哦!"
  # 另一種情況,如果 X 的數大於 90 或小於 100,則顯示快出門吧!會遇到幸運的事哦!
  else if (x == 100)
  "運氣十足!!是個十分開心的日子哦!"
  # 如果 X 的值等於 100,顯示運氣十足!!是個十分開心的日子哦!
  else
  "有不順心的事嗎?那就找朋友聊聊天吧!"
  # 否則顯示有不順心的事嗎?那就找朋友聊聊天吧!
}
```

### 演示
```{r}
score <- function(x) {
  if (x > 60 & x < 70)
    "今天運程一般般,做好你自已會讓自已更開心哦~"
  else if (x == 60)
    "今天運程一般般,做好你自已會讓自已更開心哦~"
  else if (x > 70 & x < 80)
    "今天會遇到需要自己解決的問題哦,加油!"
  else if (x == 70)
    "今天會遇到需要自己解決的問題哦,加油"
  else if (x == 80)
    "今天是個適宜做決定的日子哦"
  else if (x > 80 & x < 90)
    "今天是個適宜做決定的日子哦~"
  else if (x == 90)
    "快出門吧!會遇到幸運的事哦"
  else if (x > 90 & x < 100)
    "快出門吧!會遇到幸運的事哦!"
  else if (x == 100)
    "運氣十足!!是個十分開心的日子哦!"
  else
    "有不順心的事嗎?那就找朋友聊聊天吧!"
}
```

## 刘聪健
### 介绍


### 代码
```{r}
twentyone <- function(x) {  # 盗版 21 点
  s <- sample(1:13, x)      # 从 1 到 13 自己随机决定取得个数
  S = sum(s)                # 将这些随机取得的数加和
  if (S < 22)               # 如果总和小于 22
  print(S)                  # 输出总和
  else                      # 如果大于等于 22
  "boom"                    # 输出炸了
}                           # 结束
```

### 演示
```{r}
twentyone(3)
twentyone(8)
```

## 刘稼玺
### 介绍
在 [-9, 9] 中任选两个数
规定函数 nember
若 a + b 和 a * b 都与已知不相等
输出"错误"
若两者都相等
输出"正确"

【填入的两个数字不论方向都正确】

### 代码
```{r}
M <- sample(-9:9, 2)
nember <- function(a, b) {
  if (a + b > sum(M) | a + b < sum(M) | 
      a * b > prod(M) | a * b < prod(M))
    "wrong!"
  else
    "Bingo!"
}
```

### 演示
```{r}

```

## 刘兴
### 介绍
升级版 highlow

### 代码
```{r}
highlow <- function(x, y) {
  s <- sample(1:10, 1)
  z <- (x + y)
  if (z > s)
    "High!"
  else if (z < s)
    "Low!"
  else
    "Bingo!"
}
```

### 演示
```{r}
highlow(1, 5)
```

## 娄翠迪
### 介绍


### 代码
```{r}
game <- function(x) {
  # 色子游戏开始，任意取一个数 x
  s <- sample(1:6, 1)   # 从 1 至 6 中抽样，抽出一个数
  m <- s / 3 - s * 2    # 对抽样的数进行四则运算
  if (x > m)            # 当 x > m
    "win!!"             # 获胜
  else if (x < m)       # 当 x < m
    "lose!!"            # 失败
  else                  # 当 x = m
    "draw!"             # 平局
}
```
```{r}
game <- function(x) {   # 转盘游戏
  switch(x,             # 任意选取一个数
    "A" = "Nothing",
    "B" = "Reward,you have a chance to draw",
    "C" = "Oh my god,the ultimate prize",
    "D" = "Nothing,but you may want to sing",
    "E" = "Let's dance together",
    "Drinking!!!"
  )
}
```

### 演示
```{r}

```

## 吕秋艺
### 介绍


### 代码
```{r}
parameyer <- function(height, weight) {
  height <- suppressWarnings(
    as.double(readline("please input your height: ")))
  weight <- suppressWarnings(
    as.double(readline("please input your weight: ")))

  bmi.output <- weight / (height ^ 2)
  bmi <- weight / (height ^ 2) 
  if (30 > bmi & bmi > 27)
    cat("your bmi is", bmi.output,
        "and your condition is mild obesity ")
  else if (bmi == 27)
    cat("your bmi is", bmi.output ,
        "and your condition is mild obesity ")
  else if (35 > bmi & bmi > 30)
    cat("your bmi is", bmi.output,
        "and your condition is moderate obesity ")
  else if (bmi == 30)
    cat("your bmi is", bmi.output,
        "and your condition is moderate obesity ")
  else if (bmi > 35)
    cat("your bmi is", bmi.output ,
        "and your condition is severe obesity ")
  else if (bmi == 35)
    cat("your bmi is", bmi.output ,
        "and your condition is severe obesity ")
  else if (bmi < 18.5)
    cat("your bmi is", bmi.output ,
        "and your condition is underweight ")
  else if (27 > bmi & bmi > 24)
    cat("your bmi is", bmi.output ,
        "and your condition is overweight ")
  else
    cat("your bmi is", bmi.output,
        "and your condition is health ")
}
```

### 演示
```{r}

```

## 王瑞婷
### 介绍
计算 BMI

### 代码
```{r}
BMI <- function(x, y) {
  # 输入体重，身高，其中x为体重，y为身高
  s <- c(x / (y ^ 2))           # 计算出 BMI 值，并赋给 s
  if (s >= 32)
    "哎，就这样自暴自弃吧"      # 如果 BMI 值大于等于 32，则为非常肥胖
  if (s < 32 & s >= 28)
    "北鼻，要努力减肥哦！"      # 如果BMI值在28-32之间，则为肥胖
  if (s < 28 & s >= 25)
    "北鼻，要适当控制体重咯！"  # 如果 BMI 值在 25 - 28 之间，则为轻度肥胖
  if (s < 25 & s >= 18.5)
    "北鼻，你的身材太好了啊！"  # 如果 BMI 值在 18.5 - 25 之间，则为标准身材
  if (s < 18.5)
    "太瘦了也不好哦！"          # 如果 BMI 值在 18.5 以下，则为过轻
}
  # 可以将上程序积累的数据用下列程序绘制直方图
hist(data1, xlab = "day", ylab = "BMI", freq = FALSE, cex.axis = 0.7, cex.lab = 0.7)
curve(dnorm(x, mean(data1), sd(data1)), add = T, col = "blue", lwd = 2)
# 组合起来可以作为简单的体重监控程序
```

### 演示
```{r}

```

## 许晗
### 介绍


### 代码
```{r}
truefalse1 <- function(y) {
  s <- sample(6:9, 1)       # 从 6 到 9 之中选择一个数字
  if (y > s)                # y 比 s 大
    "false!"                # 错
  else if (y < s)           # y 比 s 小
    "false"                 # 错
  else                      # 其他
  "true"                    # 对
}
```

### 演示
```{r}
truefalse1(6)
```
