---
output: 
  html_document: 
    toc: yes
    toc_depth: 2
---
## 安慧妍
### 介绍
作者：安慧妍

小游戏：上一世，你是怎么死的

不要以为转世了，前一世的记忆就被抹的干干净净，重大的事情被我们以一种隐秘的方式记录下来，等待你去发现。想不想知道上一世你是怎么死的，这一世该如果避免在同一件事上再跌倒？立即开始游戏。

游戏规则：输入 8 位数字出生年月日，立即解密。PS：出生日期带有强大而神秘的能量，请在心中虔诚默念“信刚哥，不挂科”

### 代码
```{r}
discover <- function(x) {
  # これは魔法の関数です（这是魔法之函数）
  yushu <- x %% 10    # 余数
  switch(yushu,
    "1"="上一世你是夏禹时代的奴隶主，死于奴隶暴动",
    "2"="上一世的你是汉代君侯夫人，颇为富裕，后因食入被寄生虫污染的河鲜去世",
    "3"="你效仿神农尝百草，然后……你知道的。补偿你一下，这辈子还让你当个中医",
    "4"="判官：找不到哇。哦，你没有前世",
    "5"="上一世的你是著名的苦吟诗人，在骑驴思考诗句时冲撞了皇帝陛下的仪仗队，被当作刺客干掉了",
    "6"="唉！人生在世不称意，不如自挂东南枝。",
    "7"="春眠不觉晓，处处蚊子咬，传染你乙脑",
    "8"="当余之从师也，负箧曳屣，行深山巨谷中，穷冬烈风，大雪深数尺，四肢僵劲不能动，卒。",
    "9"="登高台 纵烟雨迷蒙不见故人来，留得冰冷残躯入君怀。",
    "0"="渔阳鼙鼓动地来，惊破霓裳羽衣曲。六军不发无奈何，婉转蛾眉马前死。")
}
```

### 演示
```{r}
discover(19910121)
```

## 蔡豫
### 介绍
作者：蔡豫

### 代码
```{r}
ee <- function(x) {   # 该条语句是命名一个已 ee 为名的猜正反游戏，1 为正，0 为反。
  # 该条语句是求一个命为 s 的二向分布，只会得出 0 与 1 ，且几率相等。
  s <- rbinom(1, 1, .5)
  # 当所猜 x > s 时，提示猜高了，x < s 时提示猜低了，均是错误的结果。只有机不高又不低的相等才代表猜对了，并以 Bingo! 来提示。
  if (x > s)
    "High!"
  else if (x < s)
    "Low!"
  else
    " Bingo! " 
}
```

### 演示
```{r}
# 当x为1猜正时，得出高了，表明结果为0。代表反，提示猜错了。
# 当x为1猜正时，得出相等，表明结果为1。代表正，提示猜对了。
# 当x为0猜负时，得出相等，表明结果为0。代表负，提示猜对了。
# 当x为0猜负时，得出低了，表明结果为1。代表正，提示猜错了。
ee(1)
ee(1) 
ee(0)
ee(0)
```

## 曹泽明
### 介绍
作者：曹泽明

Good Job Game

It's a game to guess the setted number. you are allow to print natural number between 1 and 9, if you choose the right number you will see "good job", otherwise you are going to guess the number expect had been guessed.

### 代码
```{r}
goodjob <- function(x) {
  switch(x,
         "1"="please print the number between 1~9 again",
         "2"="don't lose heart try again",
         "3"="good job!",
         "4"="you're close to the right number",
         "5"="don't lose heart, try again",
         "6"="sorry, it's the wrong number",
         "7"="please print the number between 1~9 again",
         "8"="sorry, it's the wrong number",
         "9"="try again, you will get the right number")
}
```

### 演示
```{r}
goodjob(4)
goodjob(2)
goodjob(8)
goodjob(3)
```

## 郭靓
### 介绍
作者：郭靓

方差的具体运算

### 代码
```{r}
p <- function(data) {      # 为 p 设定功能
  # n 为项数，求项数 n，也就是求这组数据的长度
  n <- length(data)
  # mean为求平均值的函数，sum 为求和的函数，该式为求平均值
  mean <- sum(data) / n
  # 该式为求方差的函数，data为这组数据的每个数值，mean为平均值
  var <- sum((data - mean)^2) / n
  # 返回 var 值
  return(var)
}
```

### 演示
```{r}
x <- c(63,69,71,60,73.68,57)  # 为 x 赋值
p(x)      # 求功能 p 的结果
```

## 胡烨胤
### 介绍
作者：胡烨胤

### 代码
```{r}
guess <- function() {
  # Guess game: guess a number between 1 and 1000
  
  # generate random number between 1 and 1000
  num <- as.integer(runif(1, 1, 1000))
  # save guess history
  guess.log <- c()
  # input the number
  guess.input <- function() {
    guess.num <- suppressWarnings(
      as.integer(readline("guess an integer: "))
      )
    # check the input 
    while (is.na(guess.num) | guess.num < 1 | guess.num > 1000) {
      cat("Input Error\n", 
          "Please input an integer between 1 to 1000!\n\n")
      guess.num <- suppressWarnings(
        as.integer(readline("Guess an integer: "))
        )
    }
    return(guess.num)
  }
  
  # Start game information
  cat("Guess Game\n\n")
  cat("Guess an integer from 1 to 1000.\n\n")
  
  # guessing...
  guess.num <- guess.input()
  # log the guess number
  guess.log <- c(guess.log, guess.num)
  
  while (guess.num != num) {
    # do not get the right number
    if (guess.num < num) {
      cat("Too Small !")
    } else {
      cat("Too large !")
    }
    guess.num <- guess.input()
    guess.log <- c(guess.log, guess.num)
  }
  
  # get the right number !
  cat("Bingo ! You got the number", num, "in", length(guess.log), "time(s) !")
  # plot the guess log
  plot(guess.log, main = "Guess log", type = "b", 
       ylim = c(1, 1000), ylab = "number")
}
```

### 演示
```{r}

```

## 金悦
### 介绍
作者：金悦

### 代码
```{r}
Sunshine <- function(x) {                  
  # Sunshine 为此函数名称，X 为函数中涉及到的参数
  
  # 给出一个范围 1 到 20，而 s 取 20 中的任何一个
  s <- sample(1:20,1)
  # 用 x 进行一系列计算
  m <- (x/5+3)*6-x*5+x^sqrt(1/3)
  
  if (m > s)
    # 如果计算结果大于 S，则输出“你得到了阳光！”
    "your get sunshine !"
  else if (m < s)
    # 如果计算结果小于 S，则输出“你陷入了黑暗！”
    "your fall into the dark !"
  else  
    "your get the brdige!"
}
# 如果计算在s的范围内，则显示“你得到了一座桥”
```

### 演示
```{r}
Sunshine(4)
Sunshine(0)
```

## 李梦乾
### 介绍
作者：李梦乾

投掷骰子游戏，首先一个人将两个骰子随机抛掷第一次，如果出现点数和为 5 或者 11，则赢得游戏，游戏结束。如果没有出现 5 或 11，那么继续抛掷，如果点数与第一次抛的点数一样大，则赢得游戏，游戏结束，如果点数为 5 或 11 则输掉游戏，游戏结束。如果出现其他情况，则继续抛掷，直到游戏结束为止。

### 代码
```{r}
craps <- function() {
  # returns TRUE if you win, FALSE otherwise
  initial.roll <- sum(sample(1:6, 2, replace = T))
  if (initial.roll == 5 || initial.roll == 11)
    return(TRUE)
  while (TRUE) {
    current.roll <- sum(sample(1:6, 2, replace = T))
    if (current.roll == 5 || current.roll == 11) {
      return(FALSE)
    } else if (current.roll == initial.roll) {
      return(TRUE)
    }
  }
}
```

### 演示
```{r}
mean(replicate(1000, craps()))
```

## 李明玥
### 介绍
作者：李明玥

### 代码
```{r}
numflowers <- function(x) {
  # numflowers: 为玫瑰花的个数赋予意义
  
  switch(toString(x),
  # tostring: 将输入的x变为字符串
          "1"=" only you ",
          "2"=" just us ",
          "7"=" love quietly",
          "9"=" always ",
          "1314"=" love you forever ",
          "10"=" perfect love",
          " I love you ")
  # 分别对1,2,7,9,1314,10赋值，输入其余的均输出”I love you”
} 
```

### 演示
```{r}
numflowers(1)
numflowers(1314)
numflowers(99)
```

## 李钰昕
### 介绍
作者：李钰昕

### 代码
```{r}
Drink <- function(x1, x2) {
  s1 <- 7
  s2 <- 8
  s3 <- 9
  x <- x1 + x2
  if(x < s1)
    "you are lucky! You needn’t do anything!"
  else if(x < s2)
    "Add some wine in the cup as you like please!"
  else if(x < s3)
    "Drink half wine in the cup please!"
  else
    "Drink all wine in the cup please!"
}
```

### 演示
```{r}
x1 <- c(1:6)
x2 <- c(1:6)
Drink(1,2)
Drink(3,4)
Drink(3,5)
Drink(4,5)
Drink(2,6)
Drink(4,6)
Drink(1,4)
```

## 罗钰鑫
### 介绍
作者：罗钰鑫

### 代码
```{r}
NBAnumbers <- function(x) {
  switch(x,
         "1"=" Tracy McGrady   team: Houston Rockets",
         "2"=" Kyrie Irving   team: Cleveland Cavaliers",
         "3"="Dwyane Wade   team: Miami Heat",
         "5"="Kevin Garnett   team: Boston Celtics",
         "6"="LeBron James    team: Miami Heat ",
         "7"="Carmelo Anthony   team: New York Knicks",
         "11"="Yao Ming    team: Houston Rockets ",
         "12"="Dwight Howard   team: Houston Rockets ",
         "13"="Steve Nash    team: Phoenix Suns",
         "23"="Michal Jordan    team: Chicago Bulls ",
         "24"="Kobe Bryan    team :L . A .Lakers",
         "32"="Shaquile Rashaun O’Neal    team: L . A .Lakers ",
         "91"="Dennis Rodman    team: Chicago Bulls ",
         "33"="Larry Bird    team: Boston Celtics ")
}
```

### 演示
```{r}
NBAnumbers(1)
NBAnumbers(7)
NBAnumbers(23)
```

## 邱林景
### 介绍
作者：邱林景

### 代码
```{r}
RPS <- function(x) {
  s <- sample(1:3, 1)
  if (x > s)
    "rock"
  else if (x < s)
    "paper"
  else
    " scissors "
  }
```

### 演示
```{r}
RPS(1)
RPS(1)
RPS(2)
RPS(3)
```

## 谢佳烨
### 介绍
作者：谢佳烨

### 代码
```{r}
BMI <- function(a, b) {
  bmi <- a / b ^ 2
  if (bmi < 18.5)
    "Underweight"
  if (bmi > 25)
    "Overweight"
  else
    "Normal weight"
  }
```

### 演示
```{r}
BMI(170, 50)
```

## 张夏天
### 介绍
作者：张夏天

### 代码
```{r}
compute <- function(x) {
  # 定义函数
  
  # 为 a 赋值用户输入的 x
  a <- x
  # 为 b 赋值转为数字的 a
  b <- as.numeric(a)
  # 抽样
  c <- sample(1:9, 1)
  d <- sample(1:9, 1)
  # paste 联合字符与数字；readline 令用户输入数据实现互动；
  # as.numeric 将用户输入字符转化为数字；最后赋值于 key
  (key <- as.numeric(readline(paste (b, "*", c, "*", d, "=?答案:"))))
  # 条件语句，判断 key 是否与真实值相等
  if (key == b * c * d) {
    # key 与真实值相等结果
    "对"
  } else {
    # 当 key 与真实值不相等结果
    # key 与真实值不相等结果；paste 联合字符与数字
    paste ("错,是", b * c * d)
  }
}
```

### 演示
```{r}

```

## 周红梅
### 介绍
作者：周红梅

Luck game

### 代码
```{r}
luck <- function(x) {
  # select a number between 1 and 100
  s <- sample(1:100, 1)
  if (x > s)
    "drink whole wine"
  else if (x < s)
    "drink one half"
  else
    "luck"
  }
```

### 演示
```{r}
luck(55)
luck(1)
luck(99)
```
